【裁判字號】    97,抗,30
【裁判日期】    970118
【裁判案由】    聲請裁定許可執行
【裁判全文】
臺灣高等法院臺南分院刑事裁定            97年度抗字第30號
抗  告  人  甲○○
                    現於臺灣臺南監獄臺南分監
上列抗告人因聲請裁定許可執行案件，不服臺灣臺南地方法院中
華民國96年12月5日裁定（96年度聲字第1432號）提起抗告，本
院裁定如下：
    主  文
抗告駁回。
    理  由
一、本件抗告意旨略以：抗告人前固曾染毒癮，但因強盜罪，經
    判處有期徒刑十三年，迨服刑完畢，則抗告人早已戒除毒癮
    ，連心癮亦應已革除，故無強制戒治之必要，且抗告人愛滋
    病已病發，生命無多，另案十三年之刑期恐未能服完，怎有
    機會再有施用毒品傾向？請求撤銷原裁定等語。
二、原裁定以：被告於93年間因施用毒品，經臺灣臺南地方法院
    裁定送勒戒處所觀察、勒戒後，因認有繼續施用毒品之傾向
    ，再經該院裁定（民國93年8月31日93年度毒聲字第733號）
    令入戒治處所施以強制戒治，然因被告患有後天免疫缺乏症
    候群（即愛滋病），依96年3月21日修正公佈前之戒治處分
    執行條例第7條第1項第1款之規定，未能入戒治所戒治。嗣
    96 年3月21日修正公布之戒治處分執行條例第7條第1項第1
    款雖已刪除「受戒治人入所時，患有後天免疫缺乏症候群，
    應拒絕入所」之規定，然依修正後刑法第99條前段之規定，
    被告之前揭強制戒治之處分是否許可執行，仍應視其有無繼
    續施用毒品傾向而定。茲被告既自臺灣臺南地方法院於93年
    8月31日以93年度毒聲字第733號裁定令入戒治處所施以強制
    戒治迄今，相繼於同年12月31日、94年1月14日、3月15日、
    11月11日、12月23日，及95年8月27日、10月14日施用毒品
    為警查獲（參臺灣臺南地方法院檢察署94年度毒偵字第259
    號、第523號、第740號、95年度毒偵字第79號、第271號、
    第660號、第2192號、96年度營毒偵字第21號偵查卷），有
    臺灣高等法院被告前案紀錄表在卷可按，其未曾間斷施用毒
    品，足認仍有施用毒品之傾向，強制戒治之原因顯然存在，
    爰許可執行等語。
三、本院查：被告既於裁定令入戒治處所施以強制戒治迄今，七
    次被警查獲施用毒品，為抗告人所不爭，抗告人即有強制戒
    治之必要，則原裁定許可執行，即無不合，抗告意旨雖以前
    詞為辯，惟該強盜案尚未確定，未達執行階段，抗告人仍有
    施用毒品之可能，亟需施以強制戒治，使其斷癮，而維護其
    健康，並保護社會秩序。抗告為無理由，應予駁回。
四、據上論結，應依刑事訴訟法第412條，裁定如主文。
中    華    民    國    97    年    1     月    18    日
                  刑事第五庭    審判長法  官  楊明章
                                      法  官  顏基典
                                      法  官  楊子莊
以上正本證明與原本無異。
不得再抗告。
                                      書記官  王全龍
中    華    民    國    97    年    1     月    18    日


司法院資訊處製作；財團法人民間司法改革基金會備份。
